臺灣高等法院刑事裁定　　　　　　　　 93年度毒抗字第513號
　　抗　告　人
　　即　被　告　甲○○
上列抗告人因毒品危害防制條例案件，不服臺灣桃園地方法院中
華民國93年12月7 日裁定（93年度毒聲字第1352號），提起抗告
，本院裁定如下：
    主  文
抗告駁回。
    理  由
一、本件原審法院裁定意旨略以：被告甲○○於民國93年7 月15
    日凌晨零時30分許，在桃園縣桃園市○○路「ＳＫＹ舞廳」
    內，施用第2 級毒品ＭＤＭＡ（俗稱「搖頭丸」），嗣為警
    於同日上午6 時40分許，在桃園市○○路與民生路口處查獲
    。經警採其尿液送請昭信科技顧問股份有限公司以氣相層析
    質譜分析法（ＧＣ／ＭＳ）進行確認分析檢驗後，被告尿液
    確呈現第二級毒品呈ＭＤＭＡ陽性反應，亦有該公司93年8
    月4 日出具之濫用藥物陽性檢體檢驗報告一紙附卷可稽，則
    被告施用ＭＤＭＡ之自白，應足憑信為實在，其施用第2級
    毒品犯行明確，應堪認定，依毒品危害防制條例第20條第1
    項，觀察勒戒處分執行條例第3 條第1 項，裁定應送勒戒處
    所觀察、勒戒。
二、抗告人抗告意旨以：抗告人並無施用毒品前科及惡習，且有
    正常工作，並請求傳喚抗告人到庭並再採取尿液送驗，證明
    抗告人絕無再次施用毒品云云。
三、本院經查：按犯毒品危害防制條例第10條之罪者，檢察官應
    聲請法院裁定，令被告入勒戒處所觀察、勒戒，其期間不得
    逾2 月。抗告人於於民國93年7 月15日凌晨零時30分許，在
    桃園縣桃園市○○路「ＳＫＹ舞廳」內，施用第2 級毒品Ｍ
    ＤＭＡ，嗣為警於同日上午6 時40分許，在桃園市○○路與
    民生路口處查獲。經警採其尿液送請昭信科技顧問股份有限
    公司以氣相層析質譜分析法（ＧＣ／ＭＳ）進行確認分析檢
    驗後，被告尿液確呈現第2 級毒品呈ＭＤＭＡ陽性反應，亦
    有該公司93年8 月4 日出具之濫用藥物陽性檢體檢驗報告一
    紙附卷可稽，則被抗告人施用第2 級毒品ＭＤＭＡ之行為應
    堪認定。原審以抗告人確有施用第2 級毒品ＭＤＭＡ之犯行
    ，依毒品危害防制條例第20條第1 項，觀察勒戒處分執行條
    例第3 條第1 項，而裁定將抗告人送勒戒處所觀察、勒戒，
    核無不合。抗告人提起本件抗告謂其無施用毒品惡習及絕不
    再施用毒品，請求再採尿送檢以為證云云，核屬抗告人是否
    尚未養成施用毒品惡習及嗣後是否再犯，均非據為免予觀察
    勒戒之理由，抗告人指摘原裁定不當，顯無理由，應予駁回
    。
據上論斷，應依刑事訴訟法第412條，裁定如主文。
中 　 華  　民  　國　　94　　年  　1　　月 　　5 　　日
                  臺灣高等法院刑事第二十二庭
　 　                 審判長法  官  黃  瑞  華
                            法  官  宋      祺
                            法  官  蔡  明  宏
以上正本證明與原本無異。
不得再抗告。
                            書記官  陳  建  邦
中　　華　　民　　國　　94　　年　　1 　　月　　5 　　日
